# 间接收购少数股权的会计处理

提问人：liuwei446 时间：2022-04-16 03:31:37
陈版，您好，请教的问题如下：
背景：
2019 年 2 月，公司A与公司B共同设立公司C，A持股70%，B持股30%，B公司为空壳公司，除了持有C30%股权外，无其他业务。 2021 年 1 月，公司A向B公司股东购买B公司100%股权，收购完成后，A持有B100%股权。
问题：
A购买B公司100%股权时，支付的购买价大于购买日B公司可辨认净资产公允价值的部分计入资本公积还是商誉？个人理解，虽然形式上收购的是B公司100%股权，但是B公司是空壳公司，穿透后实际上收购的是C30%股权，而C公司在收购之前又已经是A的控股子公司，因此该笔收购业务实质上为收购C公司少数股东权益，故购买价大于购买日B公司可辨认净资产公允价值的部分应计入资本公积。
不知个人理解的是否正确，请陈版指点，谢谢！

回答人：chenyiwei
基本赞同你在主帖中的理解。B除了持有C的30%股权以外无其他业务，说明B不构成“业务”，因此收购B的股权不构成企业合并，不会形成商誉。